Inventaris van het archief van A. van Vredenburch [levensjaren 1680-1759]; G. van Vredenburch [levensjaren 1710-1784], 1602-1779
Nationaal Archief, Den Haag
Collectie Van Vredenburgh
Vredenburgh, A. en G. van
1602-1779
1220
16 inventarisnummers.
Normale geschreven en gedrukte teksten. De Nederlandstalige stukken van vóór ca. 1700 zijn geschreven in het gotische cursiefschrift, met name in de oud-Hollandse klerkencursief.
Nationaal Archief, Den Haag
(1710-1784)
Bevat ambtelijke stukken van Adriaan van Vredenburch (1680-1759) en Gerard van Vredenburch (1710-1784) bewindhebbers van de VOC voor de Kamer Delft.
Archiefvorming
Geschiedenis van het archiefbeheer
De verwerving van het archief
De rechtstitel is (nog) onbekend.
1.10
Aanwijzingen voor de gebruiker
Openbaarheidsbeperkingen
Volledig openbaar.
Materiële beperkingen
Aanvraaginstructie
Openbare archiefstukken kunnen online worden aangevraagd en gereserveerd. U kunt dit ook via de terminals in de studiezaal van het Nationaal Archief doen. Om te kunnen reserveren dient u de volgende stappen te volgen:
U maakt een profiel aan op www.gahetna.nl, en logt vervolgens in
Via de archiefinventaris (alleen de beschrijvingen met rode nummers) selecteert u het gewenste archiefstuk door op de knop 'Reserveren' te klikken
In het volgende scherm geeft u aan op welke dag u het archiefstuk wilt inzien
Indien u zich bevindt in de studiezaal en een tafelnummer heeft ontvangen kunt u dit nummer vermelden. Als u geen tafelnummer heeft kunt u tafelnummer 777 laten staan
Vervolgens bevestigt u uw reservering door deze te versturen.
Verwant materiaal
Beschikbaarheid van kopieën
Afgescheiden archiefmateriaal
Gerelateerd materiaal van dezelfde archiefvormen
In 1.11.01.01 collectie aanwinsten van de voormalige Eerste afdeling, 11de eeuw-1933 bevinden zich nog meer stukken die afkomstig zijn van Gerard en Adriaan van Vredenburch
Beschrijving van de series en archiefbestanddelen
- Register van samenvattingen van resoluties en aantekeningen bij de vergadering van de kamer Delft van de V.O.C. door Adriaan en Gerard van Vredenburch. Met klapper., 1729 oktober 7 - 1765 juli 29.; 1; 1 deel
  Collectie aanwinsten 47.
- 'Korte geëxtraheerde notulen'. Registers van samenvattingen van resoluties van de vergadering van de Heren XVII., 2-5; 4 delen
  - 1647 september 14-1694 november 17, 2
  - 1695 maart 18-1721 oktober 13, 3
  - 1722 maart 3-1760 oktober 15, 4
    Met aantekeningen.
  - 1761 maart 28-1769 oktober 25 en 1770 oktober-1772 april 17, 5
    Los achterin Collectie aanwinsten 48, 49, 50, 51.
- Index op de resoluties van de Heren XVII door Gerard van Vredenburch., 1602 - 1759; 6
  Collectie aanwinsten 52.
- Aantekeningen over de geschiedenis van de handel op Oostindiën, over de winsten en verliezen van de compagnieskantoren aldaar, het aantal bedienden en de goederen en koopwaren die er worden verhandeld., 1683-1755; 7; 1 deel
  Hierin los enige aantekeningen van financiële aard.
  Collectie aanwinsten 54.
- Aantekeningen over: de octrooien van de V.O.C., de ingelegde kapitalen, wissels, retouren, de advocaten etc., 1602 - 1779; 8; 1 deel
  Collectie aanwinsten 55.
- "Allerhande saaken V.O.C.", 9 - 16; 8 banden
  - Verzameling van extractresoluties van de kantoren Delft, de Heren XVII, Staten Generaal, Staten van Holland; van extracten uit de generale missiven van G.G. en R.R.; uit de misiven naar Indien; uit de missiven van Gouv. en Raden van de Kaap en Colombo etc., brieven ingekomen bij A. van Vredenburch en copien van uitgaande stukken van deze, en andere stukken betreffende de V.O.C..Met klapper., 9
    Collectie aanwinsten 215. "V.O.C. A"
  - Verzameling van aantekeningen en stukken betreffende de V.O.C., afkomstig van Adriaan van Vredenburch. Met klapper., 10
    Collectie aanwinsten 216. "V.O.C. B"
  - "Gedrukte saaken". Verzameling extractresoluties van de Heren XVII, van G.G. en Raden van de Staten Generaal, instructies en reglementen, missiven van bewindhebbers en andere gedrukte stukken betreffende de V.O.C. Met tafel. 1690 - 1758, 11
    Collectie aanwinsten 217. "V.O.C. C"
  - "Voorname saaken". Verzameling van ingekomen brieven met bijlagen, ingekomen bij Gerard van Vredenburch betreffende de V.O.C. 1757 - 1766, 12
    Collectie aanwinsten 218. "V.O.C. D"
  - Voorgevalle saaken ende waargenomene commisien door mr. Gerard van Vredenburch als bewindhebber der O.I.C. ter Camer Delff, seedert syne aanstellinge, alphabetisch soo veel doenlijk door denselve in orde gebracht ende versamelt. 1755 - 1759, 13
    Collectie aanwinsten 219. "V.O.C. E"
  - "Voorname saaken V.O.C." Verzameling van diverse stukken betreffende de V.O.C., bijeengebracht door Gerard van Vredenburch. 1761 - 1766, 14
    Collectie aanwinsten 220. "V.O.C. F".
  - "Generale saaken". Register van alderhande saken concernerende de Generale Nederlandsche Oostindische Compagnie, alsmede de particuliere cameren, afkomstig van de bewindhebbers Adriaan en Gerard van Vredenburch., 15
    Hierin bewindhebberslijsten van de verschillende kamers van de V.O.C. gedurende de 17de en 18de eeuw. Collectie aanwinsten 221. "V.O.C. G".
  - Alfabetische gerangschikte aantekeningen over Indische gewassen en producten, met index. 18de eeuw, 16
    Collectie aanwinsten 222. "V.O.C. H".